# Fabiano Mendes de Freitas

# Cientista de dados | Product Owner

Profissional de Ciência de Dados atuando também como Product Owner na área de sistemas de saúde.

Com mais de 15 anos de atuação em tecnologia, implantação e sustentação de sistemas.

Estudo há algum tempo os dados, esta ciência que me fascina a cada dia, gerando valor solucionando problemas, dos mais simples utilizando Analytics aos mais complexos utilizando IA.

## Experiência profissional

## Product Owner na NotreDame Intermédica (07/2022 - atual)

Facilitador entre clientes internos, externos e fornecedores.

### Analista de Negócios na TopDown (08/2021 - 05/2022)

Apoiar a melhoria contínua da tecnologia e dos processos internos.

# Analista de Soluções na Central Nacional Unimed (05/2017 - 05/2021)

Realização de estudos, análise e provas de conceito para trazer inovações tecnológicas e propor as melhores soluções que atendam às necessidades das áreas de negócio.

#### Consultor de Implantação na Trix TI (05/2014 - 03/2017)

Levantamento de requisitos, análise de negócios, execução do treinamento e validação com usuários chave e transferência de conhecimento, capacitação da equipe.

# Formação acadêmica

## Tecnologia em Análise e Desenvolvimento de Sistemas

Concluído 06/2013 - IFSP Instituto Federal São Paulo

#### Técnico em informática

Concluído 06/2007 - ETEC

#### Certificados e cursos

#### Ciência de Dados

Concluído 10/2021 - Data Sciense Academy

#### **Análise Estatística**

Em curso - Data Sciense Academy

### Sobre

41 anos | Brasileiro Guarulhos, São Paulo

#### **Contatos**

(11) 97514-2624 fabianomendesdefreitas@gmail.com

https://fabianomendes.github.io

# Experiência

Business Analytics | Machine
Learning | Storytelling | Python |
R | Apache Hadoop | Apache
Spark | Tableau | Qlik Sense |
Power BI | Bancos de dados
Relacionais e NoSQL |
Metodologias Ágeis | ITIL | COBIT
| Colaboração em times
multidisciplinares |

#### Idiomas

Português (nativo) Inglês (técnico)